【裁判字號】    92,家抗,83
【裁判日期】    920805
【裁判案由】    遺產繼承
【裁判全文】
臺灣高等法院臺中分院民事裁定  九十二年度家抗字第八三號
      抗  告  人  甲○○
      抗  告  人  乙○○
      送達代收人  黃致傑
右抗告人因丙○○○○○○遺產繼承事件，對於中華民國九十二年七月七日灣彰化地
方法院九十二年度聲繼字第一○號所為裁定提起抗告，本院裁定如左：
      主      文
抗告駁回。
抗告程序費用由抗告人連帶負擔。
      理      由
一、按臺灣地區與大陸地區人民關係條例第六十六條第一項規定：「大陸地區人民繼
    承臺灣地區人民之遺產，應於繼承開始起三年內以書面向被繼承人住所地之法院
    為繼承之表示；逾期視為拋棄其繼承權。」。次按臺灣地區與大陸地區人民關係
    條例施行細則第四十三條第一、三項規定：
    「(一)大陸地區人民依本條例第六十六條規定繼承臺灣地區人民之遺產者，應於繼
    承開始起三年內，檢具左列文件，向繼承開始時被繼承人住所地之法院為繼承之
    表示：
    聲請書。
    被繼承人死亡時之全戶戶籍謄本及繼承系統表。
    符合繼承人身分之證明文件。
    (二)第一項第三款身分證明文件，應經行政院設立或指定之機構或委託之民間團體
      驗證，同順位繼承人如為多數人時，每人均應增附繼承人完整親屬之相關資料
      」。
二、本件抗告人等於原審聲明意旨略以：抗告人甲○○、乙○○為宋玉房（民國八十
    五年十一月五日）之女及丙○○○○○○之孫女，丙○○○○○○於民國九十
    年五月十八日亡故，繼承開始時，丙○○○○○○之住所地為彰化縣彰化市○○
    里○○路○段三０一號，抗告人依法對其遺產有代位繼承權，爰依台灣地區及大
    陸地區人民關係條例第六十六條規定，具狀表示代位繼承云云，並提出被繼承人
    除戶謄本、親屬系統表、財團法人海峽交流基金會認證之大陸山東省臨沂市公證
    處出具（二００二）臨證字第九六六號、第九六七號之親屬關係公證書及委託書
    公證書、被繼承人照片及家書信封影本等件為証。
三、惟查，抗告人固聲明其為丙○○○○○○之孫女，並檢具上開文件為佐，然查抗
    告人提出經財團法人海峽交流基金會認證之大陸山東省臨沂市公證處出具（二０
    ０二）臨證字第九六六號親屬關係公證書上載明「配偶（按即丙○○○○○○之
    配偶）：李氏、一九二四年十月二十一日出生、一九七五年八月十三日死亡，‧
    ‧‧」（見原審卷第十七頁反面），而丙○○○○○○戶籍謄本上之配偶欄位並
    無關於配偶之記載（見原審卷第五頁），二者顯不相符，要難認該公證書之記載
    為真正。又抗告人雖有提出被繼承人之相片為証（見原審卷第七頁），惟此亦難
    以証明抗告人等為被繼承人之孫女。另抗告人雖提出被繼承人「宋朝許」書具予
    「宋春玲孫」家書信封影本，（見原審卷第九頁），惟抗告人卻陳稱該信封原本
    已遺失（見原審卷第九頁），自難憑該影本上之筆跡而逕認定確為丙○○○○○
    ○筆跡，遑論抗告人為被繼承人之孫女。從而，本件抗告人聲明代位繼承丙○○
    ○○○○在臺灣地區之遺產，依其所提出之證明文件尚難認其確為丙○○○○○
    ○之孫女，揆諸首揭說明，其聲明代位繼承，於法不合，自難准許。是原審駁回
    抗告人之聲請，於法並無違誤。抗告意旨指摘原裁定不當，求予廢棄改判，為無
    理由，應予駁回。
四、依非訟事件法第二十八條、第八條，民事訴訟法第四百九十二條第一項、第九十
    五條、第八十五條第二項，裁定如主文。
中      華      民      國    九十二    年      八      月      五      日
~B1民事第六庭審判長法  官  吳火川
~B2                法  官  饒鴻鵬
~B3                法  官  陳繼先
右為正本係照原本作成。
不得再抗告。
~B                書記官  劉建智
中      華      民      國    九十二    年      八      月     十二     日
                                                                        Ｂ


司法院資訊處製作；財團法人民間司法改革基金會備份。
